臺灣高等法院高雄分院刑事判決　　　　94年度上訴字第1484號
上　訴　人
即　被　告　甲○○
　　　　　　　　　　（另案羈押於台灣屏東看守所）
上列上訴人因違反毒品危害防制條例案件，不服臺灣屏東地方法
院94年度訴字第517 號中華民國94年8月16日第一審判決（起訴
案號：臺灣屏東地方法院檢察署94年度毒偵字第941 號），提起
上訴，本院判決如下：
    主  文
上訴駁回。
    事實及理由
一、本案經本院審理結果，認第一審判決認事用法及量刑均無不
    當，應予維持，並引用第一審判決書記載之事實、證據及理
    由（如附件）。
二、上訴人即被告（下稱被告）甲○○上訴理由雖謂：其於本案
    查獲後（94年4 月5 日）之同年9 月、10月，復再為警查獲
    施用第一級毒品海洛因之犯行，並經警採集尿液送化驗，為
    此請求本院就該二次施用毒品之犯行併予審理等語。惟查(一)
    被告上訴意旨所指之犯行，除被告之自白外，別無其他積極
    證據足資證明，而經本院於94年11月28日審理期日前之94年
    11 月21 日、25日檢索被告之前科資料（見本院卷第42至48
    頁、50頁），亦未發覺有其他施用毒品之案件目前由檢察官
    偵查中，是本院自難僅憑被告之自白，遽認被告亦涉有上開
    犯行。(二)被告於本院審理時雖辯稱：扣案之粉末係送伊之朋
    友說是葡萄糖非海洛因毒品，伊有嚐嚐看，有甜甜的，但是
    否全部都是葡萄糖，伊不確定云云（見本院卷第57頁），惟
    查扣案之粉末經送請法務部調查局檢驗結果，含有第一級毒
    品海洛因成分，此有該局鑑定通知書一紙在卷可按（見原審
    卷第21頁），是被告之辯解不足為其未施用海洛因之有利證
    據。且毒品危害防制條例第18條第1 項前段之沒收採義務沒
    收主義，不論是否被告所有之毒品均應諭知沒收銷燬，故仍
    無礙於本件沒收銷燬之諭知。
三、據上論斷，應依刑事訴訟法第368 條、第373 條，判決如主
    文。
本案經檢察官林應華到庭執行職務。
中　　華　　民　　國　　94　　年　　11　　月　　30　　日
                  刑事第八庭    審判長法  官  李炫德
                                      法  官  洪慶鐘
                                      法  官  李淑惠
以上正本證明與原本無異。
如不服本判決應於收受本判決後10日內向本院提出上訴書狀，其
未敘述上訴理由者，並得於提起上訴後10日內向本院補提理由書
狀（均須按他造當事人之人數附繕本）「切勿逕送上級法院」。
中　　華　　民　　國　　94　　年　　11　　月　　30　　日
　　　　　　　　　　　　　　　　　　　書記官  邱麗莉
附錄本件判決論罪科刑法條：
毒品危害防制條例第10條第1項
施用第一級毒品者，處6 月以上 5 年以下有期徒刑。
附件：
臺灣屏東地方法院刑事判決　　　　　　　 94年度訴字第517號
公　訴　人　臺灣屏東地方法院檢察署檢察官
被　　　告　甲○○
上列被告因違反毒品危害防制條例案件，經檢察官提起公訴（94
年度毒偵字第941 號），本院裁定改依簡式審判程序審理，判決
如下：
    主  文
甲○○連續施用第一級毒品，累犯，處有期徒刑壹年貳月；扣案
之海洛因壹包，淨重零點零公克，空包裝重零點零公克，沒
收並銷燬之。
    事  實
一、甲○○前因施用毒品案件，經本院以88年度毒聲字第2042號
    裁定送觀察、勒戒後，認無繼續施用毒品之傾向，經臺灣屏
    東地方法院檢察署檢察官於民國89年7 月31日以89年度毒偵
    緝字第227 號為不處分確定。又因施用毒品案件，經本院以
    90 年 度毒聲字第179 號裁定送觀察、勒戒後，經評定認有
    繼續施用毒品之傾向，由本院以90年度毒聲字第790 號裁定
    送強制戒治，並經臺灣屏東地方法院檢察署檢察官起訴，強
    制戒治部分，於90年11月15日戒治執行完畢；起訴部分，經
    本院以90年度訴字第281 號判決判處有期徒刑1 年確定，及
    因犯竊盜案，經本院以90年度易字第94號判決判處有期徒刑
    7 月確定，上開有期徒刑接續執行，於92年2 月19日因縮短
    刑期假釋出監付保護管束，於同年5 月25日縮刑期滿執行完
    畢。復再因施用毒品案件，經本院以92年度毒聲字第1755號
    裁定送強制戒治，並經臺灣屏東地方法院檢察署檢察官起訴
    ，強制戒治部分，於93年1 月9 日因毒品危害防制條例修正
    而未執行；起訴部分，經本院以92年度訴字第807 號判決判
    處有期徒刑8 月確定，於93年11月11日縮刑期滿執行完畢。
    詎仍不知悔改，於90年11月15日強制戒治執行完畢釋放後5
    年內，復基於施用第1 級毒品海洛因之概括犯意，自93年11
    月下旬某日某時許起，迄94年4 月3 日17時許止，在屏東縣
    屏東市○○里○○路216 之1 號住處內，以每星期施用1 至
    2 次之頻率，將海洛因摻水後以針筒注射血管，或摻入香煙
    後點火吸食煙霧之方式，連續施用海洛因多次。嗣於94年4
    月5日19 時許，在屏東縣屏東市○○路上為警查獲，當場扣
    得其所有之海洛因1 包，淨重0.03公克，空包裝重0.30公克
    。
二、案經屏東縣警察局屏東分局報告臺灣屏東地方法院檢察署檢
    察官偵查起訴。
    理  由
一、上揭事實，業據被告甲○○於本院審理時坦承不諱，並有扣
　　案其所有之海洛因1 包，淨重0.03公克，空包裝重0.30公克
    可佐，且被告經警於94年4 月5 日19時48分許，採集其尿液
    送驗結果，呈嗎啡陽性反應，有臺灣檢驗科技股份有限公司
    濫用藥物尿液檢驗報告1 紙附卷（見偵卷第29頁）可稽。又
    上述扣案之海洛因1 包，確實含有第1 級第6 項毒品海洛因
    成分，淨重0.03公克，空包裝重0.30公克，有法務部調查局
    94年6 月14日調科壹字第240003661 號鑑定通知書1 紙附卷
    （見審理卷第21頁）可憑。被告前因施用毒品案件，經本院
    以88年度毒聲字第2042號裁定送觀察、勒戒後，認無繼續施
    用毒品之傾向，經臺灣屏東地方法院檢察署檢察官於89年7
    月31日以89年度毒偵緝字第227 號為不處分確定。又因施用
    毒品案件，經本院以90年度毒聲字第179 號裁定送觀察、勒
    戒後，經評定認有繼續施用毒品之傾向，由本院以90年度毒
    聲字第790 號裁定送強制戒治，於90年11月15日釋放出戒治
    所，有臺灣高等法院被告前案紀錄表及臺灣屏東地方法院檢
    察署刑案資料查註資料紀錄表各1 份在卷可憑，其於90年11
    月15日強制戒治執行期滿釋放後5 年內，再犯毒品危害防制
    條例第10條之罪，是被告自白堪認與事實相符，故本件事證
    明確，被告犯行洵堪認定。
二、查海洛因係毒品危害防制條例第2 條第2 項第1 款所稱之第
    1 級毒品，依法不得持有、施用。核被告甲○○所為，係犯
    毒品危害防制條例第10條第1 項之施用第1 級毒品罪。被告
    持有海洛因之低度行為，為施用之高度行為所吸收，不另論
    罪。又被告先後多次施用第1 級毒品海洛因之犯行，時間緊
    接、所犯構成要件相同，顯係基於概括犯意反覆為之，為連
    續犯，應依刑法第56條規定，論以1 罪，並加重其刑。又公
    訴人雖僅就被告自93年11月下旬某日起，迄94年3 月底某日
    止，在其前揭住處，將海洛因用水稀釋後，以注射針筒注射
    血管之方式，施用海洛因多次之犯行提起公訴，惟其餘部分
    與起訴部分有連續犯之裁判上一罪關係，已如前述，應為起
    訴效力所及，本院自應併予審理，附此敘明。末查，被告曾
    因違反毒品危害防制條例案件，經本院以92年度訴字第807
    號判決判處有期徒刑8 月確定，甫於93年11月11日因縮刑期
    滿執行完畢。有臺灣高等法院被告前案紀錄表及臺灣屏東地
    方法院檢察署刑案資料查註紀錄表各1 份在卷可考，其於有
    期徒刑執行完畢後5 年內，再犯本件有期徒刑以上之本罪，
    為累犯，應依刑法第47條規定加重其刑，並遞加重之。爰審
    酌被告曾因施用毒品犯行，經送觀察、勒戒、強制戒治後，
    仍無法戒除毒癮，繼續施用毒品不輟，顯見其陷溺已深，無
    視於毒品對於自身健康之戕害及國家對於杜絕毒品犯罪之禁
    令，惡性非輕，並審酌施用毒品之期間，施用毒品之次數，
    及犯後坦認犯行、態度尚可等一切情狀，量處如主文所示之
    刑。扣案之海洛因1 包，淨重0.03公克，空包裝重0.30公克
    ，因包裝袋與海洛因無從析離，故包裝袋與海洛因均應依毒
    品危害防制條例第18條第1 項前段之規定沒收銷燬。
據上論斷，應依刑事訴訟法第 273條之1第1項、第299條第1項前
段，毒品危害防制條例第10條第1 項、第18條第1 項前段，刑法
第11條、第56條、第47條，判決如主文。
中　　華　　民　　國　　94　　年　　8 　　月　　16　　日
                        刑事第3庭   法  官  楊萬益
以上正本證明與原本無異。
如不服本判決應於收受本判決送達後十日內向本院提出上訴書狀
，其未敘述上訴理由者，並得於提起上訴後十日內向本院補提理
由書狀（均須按他造當事人之人數附繕本）「切勿逕送上級法院
」
中　　華　　民　　國　　94　　年　　8 　　月　　16　　日
                                書記官  陳勃諺
附錄本判決論罪法條
毒品危害防制條例第10條
施用第1 級毒品者，處6 月以上5 年以下有期徒刑。
施用第2 級毒品者，處3 年以下有期徒刑。
